臺灣新竹地方法院刑事裁定
111年度聲字第181號
聲  請  人  臺灣新竹地方檢察署檢察官
受  刑  人  陳元貴





上列聲請人因受刑人數罪併罰有二裁判以上，聲請定其應執行之
刑（111年度執聲字第71號），本院裁定如下：
    主  文
陳元貴所犯如附表所示之罪，應執行有期徒刑參年陸月。
    理  由
一、聲請意旨略以：受刑人陳元貴因犯竊盜等案件，先後經判決
    確定如附表，應依刑法第53條及第51條第5款，定其應執行
    之刑，爰依刑事訴訟法第477條第1項聲請裁定等語。
二、查受刑人因附表所示案件，經本院先後判處如附表所示之刑
    ，並經確定在案，其中附表編號1所示之罪所處之刑不得易
    科罰金，附表編號2至7則得易科罰金，依刑法第50條第1項
    但書規定，原不得定其應執行之刑，茲受刑人已請求檢察官
    聲請定應執行刑，此有臺灣新竹地方檢察署受刑人定執行刑
    或易科罰金意願回覆表1紙附卷可參，合於刑法第50條第2項
    之規定，檢察官據此以本院為犯罪事實最後裁判之法院，聲
    請定其應執行刑，本院審核認聲請為正當，並參酌附表所示
    事實審判決所認定之犯罪事實，及受刑人所犯各罪罪質之異
    或同，與各次犯罪時間間隔之久暫，並綜合考量其他附表所
    示各判決所審酌有關量刑之一切事項、所犯數罪之責任非難
    重複程度等情，定其應執行刑如主文所示。
三、按數罪併罰中之一罪，依刑法規定得易科罰金，若因與不得
    易科之他罪併合處罰結果而不得易科罰金時，原可易科部分
    所處之刑，自亦無庸為易科折算標準之記載（司法院大法官
    會議釋字第144號、第679號解釋參照）。是本件如附表編號
    2至7所示之罪，原雖得易科罰金，惟因與不得易科罰金之附
    表編號1所示之罪併合處罰結果而不得易科罰金時，自無庸
    為易科罰金之記載，併此敘明。
四、爰依刑事訴訟法第477條第1項，刑法第50條第2項、第51條
    第5款規定，裁定如主文。　　
中    華    民    國   111    年    2     月     21   日
                  刑事第八庭    法  官  潘韋廷
以上正本證明與原本無異。　　　　　　　　　
如不服本裁定應於送達後5日內向本院提出抗告狀。
中　　華　　民　　國　　111 　年　　2 　　月　　21　　日
                                書記官  彭筠凱
【附表】
 編          號  1 2 3  罪          名  竊盜 竊盜 竊盜  宣    告    刑  有期徒刑7月 有期徒刑4月、有期徒刑3月，應執行有期徒刑6月 有期徒刑3月3次， 應執行有期徒刑6月  犯  罪  日  期  108年1月14日上午7時35分許 ①108年2月14日凌晨4時50分許 ②108年2月25日上午9時47分許 108年7月7日至108年8月16日 偵查(自訴)機關 年  度  案  號  新竹地檢108年度偵緝字第514、515號 新竹地檢108年度偵緝字第514、515號 新竹地檢109年度偵緝字第140、141、142號  最 後 事實審 法    院 新竹地院 新竹地院 新竹地院  案    號 108年度易字第914號 108年度易字第914號 109年度竹簡字第490號  判決日期 109年6月23日 109年6月23日 109年6月30日  確   定判   決  法    院 新竹地院 新竹地院 新竹地院  案    號 108年度易字第914號 108年度易字第914號 109年度竹簡字第490號  判    決確定日期 109年8月3日 109年8月3日 109年8月11日  是否為得易科 罰 金 之 案 件  否 是 是 備註  新竹地檢109年度執字第4227號（刑期自110.1.2至110.7.31） 新竹地檢109年度執字第4228號（刑期自110.8.1至111.1.31） 新竹地檢109年度執字第4541號（刑期自111.2.1至111.7.31）  

 編          號  4 5 6  罪          名  竊盜 竊盜 竊盜  宣    告    刑  有期徒刑4月、有期徒刑5月，應執行有期徒刑8月 有期徒刑5月 有期徒刑4月、有期徒刑3月9次，應執行有期徒刑1年7月  犯  罪  日  期  ①108年8月8日21時18分許 ②108年8月2日21時45分許 109年6月26日上午11時10分許 108年9月26日至109年3月15日 偵查(自訴)機關 年  度  案  號  新竹地檢108年度偵字第11744號 新竹地檢109年度偵字第7188號 新竹地檢109年度偵緝字第480號等  最 後 事實審 法    院 新竹地院 新竹地院 新竹地院  案    號 109年度竹簡字第464號 109年度竹簡字第872號 110年度竹簡字第126號  判決日期 109年7月28日 109年8月24日 110年4月20日  確   定判   決  法    院 新竹地院 新竹地院 新竹地院  案    號 109年度竹簡字第464號 109年度竹簡字第872號 110年度竹簡字第126號  判    決確定日期 109年9月7日 109年10月5日 110年5月19日  是否為得易科 罰 金 之 案 件  是 是 是 備註  新竹地檢109年度執字第4603號（刑期自111.8.1至112.3.31） 新竹地檢109年度執字第5876號（刑期自112.4.1至112.8.13） 新竹地檢110年度執字第2768號（刑期自112.8.14至114.3.13）  

 編          號  7  罪          名  竊盜  宣    告    刑  有期徒刑3月  犯  罪  日  期  109年6月12日8時52分許 偵查(自訴)機關 年  度  案  號  新竹地檢110年度偵緝字第50號  最 後 事實審 法    院 新竹地院  案    號 110年度易字第341號  判決日期 110年7月28日  確   定判   決  法    院 新竹地院  案    號 110年度易字第341號  判    決確定日期 110年7月28日 是否為得易科 罰 金 之 案 件  是 備註  新竹地檢110年度執字第3491號（刑期自114.6.14至114.9.13）